臺灣臺南地方法院民事裁定
110年度聲字第102號
聲  請  人  楊智雄  

相  對  人  永豐商業銀行股份有限公司

法定代理人  陳嘉賢  


上列當事人間聲請停止執行事件，本院裁定如下： 
    主  文
聲請人以新臺幣參拾肆萬貳仟捌佰壹拾參元為相對人供擔保後，
本院一一０年度司執字第二００四二號給付票款強制執行事件對於
聲請人之強制執行程序，於本院一一０年度訴字第八四０號債務人
異議之訴事件判決確定或和解、撤回起訴前，應暫予停止。
    理  由
一、本件聲請意旨略以：相對人聲請對聲請人之財產為強制執行
    ，經本院民事執行處110年度司執字第20042號給付票款強制
    執行事件（下稱系爭執行事件）受理在案，惟相對人之本票
    債權請求權已逾5年時效，且相對人之前對聲請人之100年度
    司執字第103303號、100年度司執字第48973號及101年度司
    執字第97807號等強制執行事件，未慮及聲請人自民國98年1
    0月5日起至102年3月22日在監所執行，相關執行命令未囑託
    監所首長為送達，有送達不合法之情形，致聲請人錯失償還
    債務之期限利益，其借款利息、遲延利息及違約金繼續累計
    。再者，聲請人對相對人之執行債權金額，及相對人有無依
    兩造簽立之借款契約書第12條約定催告聲請人繳息，均有疑
    義，有賴訴訟釐清。聲請人已向本院對相對人提起110年度
    訴字第840號債務人異議之訴，惟在法院判決前，聲請人之
    財產若遭拍賣，其將有難以回復之損害，爰依強制執行法第
    18條第2項規定，聲請供擔保停止系爭執行事件之強制執行
    程序等語。
二、按有回復原狀之聲請，或提起再審或異議之訴，或對於和解
    為繼續審判之請求，或提起宣告調解無效之訴、撤銷調解之
    訴，或對於許可強制執行之裁定提起抗告時，法院因必要情
    形或依聲請定相當並確實之擔保，得為停止強制執行之裁定
    ，強制執行法第18條第2項定有明文。依此規定，只須當事
    人提起異議之訴，在該異議之訴確定前，法院如認有必要，
    得依職權為停止執行之裁定；其在當事人願供擔保，聲請停
    止強制執行時，法院亦非不得依其聲請，定相當並確實之擔
    保，為停止強制執行之裁定；至該異議之訴實體上有無理由
    ，則非法院於裁定停止強制執行時應予審酌之事項（最高法
    院93年度台抗字第723號裁定要旨參照）。
三、經查：
  ㈠本件相對人以本院100年度司執字第40831號債權憑證為執行
    名義，主張其對相對人有債權新臺幣（下同）158萬2,216元
    ，及自110年2月10日起至清償日止，按週年利率3.65％計算
    之利息，暨自110年2月10日起至清償日止，按上開利率20％
    計算之違約金，向本院民事執行處聲請強制執行相對人名下
    如附表所示之土地（下稱系爭土地），經系爭執行事件受理
    在案，且已囑託地政機關辦理查封登記，並於110年5月7日
    前往現場執行，同年月10日以南院武110司執廉字第20042號
    函檢送亞聯不動產估價師聯合事務所之不動產估價報告書給
    當事人陳述意見等情，業據本院依職權調閱系爭執行事件卷
    宗查明無誤。又聲請人以「相對人對聲請人之債權已因罹於
    時效而消滅」為由，向本院提起債務人異議之訴等情，亦經
    本院依職權調取本院110年度訴字第840號卷宗查明屬實。是
    以，聲請人既以上開實體上事由，訴請撤銷系爭執行事件之
    強制執行程序，本院斟酌系爭執行事件若未予停止，將來聲
    請人縱獲勝訴判決，系爭執行事件之執行標的恐難以回復，
    故認確有停止執行之必要，揆諸前揭說明，聲請人聲請停止
    系爭執行事件之強制執行程序，核與強制執行法第18條第2
    項規定相符，應予准許。
　㈡揆諸前揭最高法院裁定意旨，本院酌定擔保金額時，應僅斟
    酌相對人未能即時受償所受之損害額定之，即相對人可能因
    無法運用該筆資金而發生相當於利息之損失，認該項損失之
    利率，以法定利率即週年利率5％計算較為客觀，且不受利率
    波動之影響，應屬核算相對人因停止執行所受損害之最妥適
    標準。又系爭執行事件之執行標的即系爭土地，經鑑價後之
    估價金額為521萬1,000元，已超過相對人之債權額158萬2,2
    16元，則聲請人聲請供擔保停止系爭執行事件之強制執行程
    序，如經本院准許，其可能造成相對人之最大損失，應係相
    對人遲延受償158萬2,216元（利息、違約金部分，因金額尚
    未確定，故不列入計算）所受相當於按週年利率5％計算之利
    息為標準之損害額，較為妥適。再參酌聲請人所提起之債務
    人異議之訴，其訴訟標的價額為158萬2,216元，應適用通常
    訴訟程序，且為得上訴第三審之案件，及依據司法院頒布之
    各級法院辦案期限實施要點所定民事訴訟辦案期限，第一、
    二、三審通常程序審判案件之辦案期限原則上分別為1年4個
    月、2年、1年，共計4年4個月，依此計算，則相對人因停止
    執行所可能受之損害額為34萬2,813元【計算式：158萬2,21
    6元×5％×（4＋4/12）＝34萬2,813元，元以下4捨5入】，是依
    上開說明，聲請人自應對相對人因停止執行所可能受之上開
    損害提出擔保，爰酌定擔保金額為34萬2,813元。
四、據上論結，聲請人之聲請為有理由，依強制執行法第18條第
    2項，裁定如主文。　　
中　　華　　民　　國　　110 　年　　6 　　月　　15　　日
                  民事第五庭　法  官　陳尹捷
以上正本證明與原本無異。
如不服本裁定，應於裁定送達後10日內，以書狀向本院提出抗告
，並繳納抗告費新臺幣1,000元。
中　　華　　民　　國　　110 　年　　6 　　月　　15　　日
                              書記官　曾美滋
附表：
編號 土　　　　　地  權利範圍 鑑估價值 1 臺南市○○區○○○段0000地號  全部 158萬1,000元 2 臺南市○○區○里段000000地號  1/2 363萬元